ACORDAO-COMPLETO-2359209

ACÓRDÃO DE RELAÇÃO

ACÓRDÃO DE RELAÇÃO 4904/2019 ATA 22/2019 - PRIMEIRA CÂMARA

Acórdão 4904/2019-TCU-Primeira Câmara
Os Ministros do Tribunal de Contas da União ACORDAM, por unanimidade, com fundamento no art. 71, inciso III, da Constituição Federal/1988, c/c os arts. 1º, inciso V, e 39, inciso II, da Lei 8.443/1992, arts. 1º, inciso VIII, 17, inciso III, 143, inciso II, 259, inciso II, e 260, § 5º, do Regimento Interno do TCU, em considerar prejudicado, por perda do objeto, o exame de mérito dos atos de concessão de pensão civil constantes dos autos, de acordo com os pareceres emitidos no presente processo.
1. Processo TC-Processo 012.068/2019-5 (PENSÃO CIVIL) 
	1.1. Interessadas: Alda dos Santos Motta (XXX.286.647-XX) ; Ana Augusta Arruda Pereira (XXX.432.657-XX) ; Antonina Santos Araujo Ozanick (XXX.061.107-XX) ; Gabriela Goncalves Paiva (XXX.888.807-XX) ; Iara Villanova dos Santos (XXX.047.607-XX) ; Irene dos Santos do Nascimento (XXX.041.027-XX) ; Linea Lima Freire (XXX.088.867-XX) ; Loumar das Merces Giglio (XXX.872.737-XX) ; Lucilia de Azevedo Aguiar (XXX.100.727-XX) ; Luzia da Gloria Pereira (XXX.063.157-XX) ; Lybia Maria Mendes de Oliveira (XXX.329.297-XX) ; Maria da Penha Bastos Ligiero (XXX.839.027-XX) ; Maria de Abreu Vieira Rodrigues (XXX.972.497-XX) ; Maria de Assis Cabral (XXX.305.567-XX) ; Marinette Pinheiro (XXX.796.327-XX) ; Neide Pitanga Vianna de Souza (XXX.994.587-XX) ; Rita Pereira de Abreu (XXX.596.457-XX) ; Terezinha Gonçalves de Carvalho (XXX.530.577-XX) ; Therezinha de Jesus Henriques de Oliveira (XXX.877.836-XX) ; Valdira da Costa Pacheco (XXX.307.807-XX) ; Yara Terezinha de Alvarenga da Penha (XXX.075.497-XX) .
	1.2. Órgão: Núcleo Estadual do Ministério da Saúde no Estado do Rio de Janeiro.
	1.3. Relator: Ministro Vital do Rêgo.
	1.4. Representante do Ministério Público: Procurador Júlio Marcelo de Oliveira.
	1.5. Unidade Técnica: Secretaria de Fiscalização de Pessoal (Sefip) .
	1.6. Representação legal: não há.
	1.7. Determinações/Recomendações/Orientações: não há.

Primeira Câmara

Alda dos Santos Motta (XXX.286.647-XX); Ana Augusta Arruda Pereira (XXX.432.657-XX); Antonina Santos Araujo Ozanick (XXX.061.107-XX); Gabriela Goncalves Paiva (XXX.888.807-XX); Iara Villanova dos Santos (XXX.047.607-XX); Irene dos Santos do Nascimento (XXX.041.027-XX); Linea Lima Freire (XXX.088.867-XX); Loumar das Merces Giglio (XXX.872.737-XX); Lucilia de Azevedo Aguiar (XXX.100.727-XX); Luzia da Gloria Pereira (XXX.063.157-XX); Lybia Maria Mendes de Oliveira (XXX.329.297-XX); Maria da Penha Bastos Ligiero (XXX.839.027-XX); Maria de Abreu Vieira Rodrigues (XXX.972.497-XX); Maria de Assis Cabral (XXX.305.567-XX); Marinette Pinheiro (XXX.796.327-XX); Neide Pitanga Vianna de Souza (XXX.994.587-XX); Rita Pereira de Abreu (XXX.596.457-XX); Terezinha Gonçalves de Carvalho (XXX.530.577-XX); Therezinha de Jesus Henriques de Oliveira (XXX.877.836-XX); Valdira da Costa Pacheco (XXX.307.807-XX); Yara Terezinha de Alvarenga da Penha (XXX.075.497-XX).

VITAL DO RÊGO

não há.

Procurador Júlio Marcelo de Oliveira.

PENSÃO CIVIL (PCIV)

Secretaria de Fiscalização de Pessoal (Sefip).